---
title: "Primer punto - proyecto final"
output: html_notebook
---
Se eligen las dos empresas, siendo la acción liquida Bank of America (BAC) y la iliquida Atlantic American Corporation
Se descargan las librerias
```{r}
library(readxl)
```
Se traen los datos previamente descargados en excel
```{r}
ff <- read_xlsx(file.choose(),sheet="FF")
bac <- read_xlsx(file.choose(),sheet="BAC")
aame <- read_xlsx(file.choose(),sheet="AAME")
```
Se definen las variables a usar
```{r}
rsk_prm <- ff$"Mkt-Rf"[2:243]
rf <- ff$"RF"[2:243]
rbac <- bac$"Rbac - Rf"[2:243]
raame <- aame$"Raa - Rf"[2:243]
fechas <- bac$"Date"[2:243]
rezago <- ff$"Rezago"[2:243]
```
Sección 1.1
Estimación de los betas para Bank of America
```{r}
beta <- function(x1,y1,columnas){
  
  ventana <- 60
  matriz <- matrix(NA, nrow = length(y1) - ventana + 1, ncol = columnas)
  for (i in 1:(length(y1) - ventana + 1)) {
  df <- data.frame(
    x = x1[i:(i + ventana - 1)],
    y = y1[i:(i + ventana - 1)]
  )
  modelito <- lm(y ~ x, data = df)
  matriz[i, ] <- coefficients(modelito)
  }
  return(matriz)
} 
betas_bac <- beta(x1=rsk_prm,y1=rbac,columnas=2)
betas_bac
```
Estimación de los betas para Atlantic American Corporation
```{r}
betas_aame <- beta(x1=rsk_prm,y1=raame,columnas=2)
betas_aame
```
Sección 1.2
Gráfico de los betas estimados
```{r}
B0_bac <- betas_bac[,1]
B1_bac <- betas_bac[,2]
B0_aame <- betas_aame[,1]
B1_aame <- betas_aame[,2]
window <- nrow(betas_bac)
```
Intercepto BAC
```{r}
plot(1:window, B0_bac, type = "l", col = "blue",lwd=2, xlab = "Tiempo(Ventanas)", ylab = "Intercepto", main = "Evolución del coeficiente Intercepto - BAC")
```
Pendiente BAC
```{r}
plot(1:window, B1_bac, type = "l", col = "blue",lwd=2, xlab = "Tiempo(Ventanas)", ylab = "Pendiente", main = "Evolución de la pendiente - BAC")
```
Intercepto AAME
```{r}
plot(1:window, B0_aame, type = "l", col = "red",lwd=2, xlab = "Tiempo(Ventanas)", ylab = "Intercepto", main = "Evolución del coeficiente Intercepto - AAME")
```
Pendiente AAME
```{r}
plot(1:window, B1_aame, type = "l", col = "red",lwd=2, xlab = "Tiempo(Ventanas)", ylab = "Pendiente", main = "Evolución de la pendiente - AAME")
```
Comparación intercepto
```{r}
plot(1:window, B0_bac, type = "l", col = "blue", lwd = 2, xlab = "Tiempo(Ventanas)", ylab = "Intercepto", main = "Evolución de los interceptos",ylim=c(min(B0_bac, B0_aame), max(B0_bac, B0_aame)))
lines(1:window, B0_aame, col = "red", lwd = 2)
legend("bottomright", legend = c("Intercepto BAC", "Intercepto AAME"), col = c("blue", "red"), lwd = 2)
```
Comparación pendientes
```{r}
plot(1:window, B1_bac, type = "l", col = "blue", lwd = 2, xlab = "Tiempo(Ventanas)", ylab = "Pendiente", main = "Evolución de la pendiente", ylim=c(min(B1_bac, B1_aame), max(B1_bac, B1_aame)))
lines(1:window, B1_aame, col = "red", lwd = 2)
legend("topright", legend = c("Pendiente BAC", "Pendiente AAME"), col = c("blue", "red"), lwd = 2)
```
Sección 1.3
Al aplicar el rezago
```{r}
x1_rezago <- rezago[2:242]
x2_rezago <- rsk_prm[2:242]
y_rezago <- rbac[2:242]
beta_rz <- function(y1,x1,x2,columnas) {
  ventana <- 60
  matriz <- matrix(NA, nrow = length(y1) - ventana + 1, ncol = columnas)
  
  for (i in 1:(length(y1) - ventana + 1)) {
    df <- data.frame(
      x = x1[i:(i + ventana - 1)],
      x_2 = x2[i:(i+ventana-1)],
      y = y1[i:(i + ventana - 1)]
    )
    modelito <- lm(y ~ x + x_2, data = df)
    matriz[i, ] <- coefficients(modelito)
  }
  
  return(matriz)
}

betas_bac_rezago <- beta_rz(y1=y_rezago,x1=x1_rezago,x2=x2_rezago,columnas=3)
betas_bac_rezago
#Suma de betas
B1_rz_BAC <- as.matrix(betas_bac_rezago[,2])
B2_rz_BAc <- as.matrix(betas_bac_rezago[,3])
B1_B2_BAC <- B1_rz_BAC + B2_rz_BAc
```
Gráfico de los betas con y sin el rezago - Bank of America
```{r}
plot(1:window, B1_bac, type = "l", col = "blue", lwd = 2, xlab = "Tiempo(Ventanas)", ylab = "Pendiente", main = "Comparación de la pendiente con y sin rezago - BAC",,ylim=c(min(B1_B2_BAC, B1_bac), max(B1_B2_BAC, B1_bac)))
lines(1:length(B1_B2_BAC), B1_B2_BAC, col = "red", lwd = 2)
legend("bottomright", legend = c("Sin rezago", "Con rezago"), col = c("blue", "red"), lwd = 2)
```
Betas con rezago - Atlantic American Corporation
```{r}
y_raame <- raame[2:242]
betas_aame_rezago <- beta_rz(y1=y_raame,x1=x1_rezago,x2=x2_rezago,columnas=3)
betas_aame_rezago
B1_rz_aame <- as.matrix(betas_aame_rezago[,2])
B2_rz_aame <- as.matrix(betas_aame_rezago[,3])
B1_B2_aame <- B1_rz_aame + B2_rz_aame
```
Gráfico de los betas con y sin el rezago - AAME
```{r}
plot(1:window, B1_aame, type = "l", col = "blue",lwd=2, xlab = "Tiempo(Ventanas)", ylab = "Pendiente", main = "Evolución de la pendiente - AAME",ylim=c(min(B1_B2_aame, B1_aame), max(B1_B2_aame, B1_aame)))
lines(1:length(B1_B2_aame), B1_B2_aame, col = "red", lwd = 2)
legend("topright", legend = c("Sin rezago", "Con rezago"), col = c("blue", "red"), lwd = 2)
```






